臺灣臺北地方法院民事裁定
111年度法字第75號
聲  請  人  陳靜芳即財團法人瑞助營造社會福利慈善事業基金
            會之董事  



相  對  人  財團法人瑞助營造社會福利慈善事業基金會

上列聲請人聲請變更相對人財團法人瑞助營造社會福利慈善事業
基金會捐助章程，本院裁定如下：
    主  文
財團法人瑞助營造社會福利慈善事業基金會捐助章程第五條准予
變更如附件對照表擬修訂內容欄所示。
聲請程序費用新臺幣壹仟元由聲請人負擔。
    理  由
一、按財團之組織及其管理方法，由捐助人以捐助章程或遺囑定
    之。捐助章程或遺囑所定之組織不完全，或重要之管理方法
    不具備者，法院得因主管機關、檢察官或利害關係人之聲請
    ，為必要之處分；又為維持財團之目的或保存其財產，法院
    得因捐助人、董事、主管機關、檢察官或利害關係人之聲請
    ，變更其組織，民法第62條、第63條分別定有明文。是依前
    揭規定聲請法院就財團之捐助章程為必要處分，或變更財團
    組織者，應以捐助章程所定財團之組織不完全或重要管理方
    法不具備，或為維持財團之目的或保存其財產為要件。至非
    屬上開事項之章程變更，則祗需取得目的事業主管機關之許
    可，即可聲請該管法院辦理變更登記，無庸向法院聲請准許
    （最高法院85年度台抗字第320號裁定、最高行政法院77年
    度判字第2069號判決、司法院祕台廳㈠字第01199號函釋要
    旨參照）。
二、本件聲請意旨略以：聲請人為相對人之董事，相對人於民國
    111年3月1日召開董事會決議變更相對人捐助章程如附件對
    照表擬修訂內容欄所示，並經主管機關衛生福利部以111年3
    月21日衛授家字第1110008018號函許可變更，爰請求裁定准
    予變更捐助章程等語。
三、經查，聲請人主張之前揭事實，業據其提出衛生福利部111
    年3月21日衛授家字第1110008018號函、相對人111年3月1日
    第11屆第12次董監事會會議紀錄暨簽到簿、捐助章程修訂條
    文對照表、修正前後之捐助章程及法人登記證書（110證他
    字第530號、登記簿第56冊第47頁第1362號）等件為證，而
    聲請人聲請准予變更相對人捐助章程如附件對照表擬修訂內
    容欄所示第5條部分，核屬與財團組織或重要之管理方法有
    關，且與該財團法人之設立精神並不違背，亦無抵觸民法有
    關法人之規定，主管機關衛生福利部亦同意上開變更，有前
    揭函文可憑，是聲請人本件聲請，於法核無不合，應予准許
    。 
四、依非訟事件法第21條第1項前段、第24條第1項規定，裁定如
    主文。
中　　華　　民　　國　　111 　年　　4 　　月　　7 　　日
                  民事第五庭    法　官　王唯怡 
以上正本係照原本作成。 
如對本裁定抗告，須於裁定送達後10日內向本院提出抗告狀，並
繳納抗告費新臺幣1,000元。
中　　華　　民　　國　　111 　年　　4 　　月　　7 　　日
                                書記官  鞠云彬
  

附件：財團法人瑞助營造社會福利慈善事業基金會捐助章程修訂
      對照表